# 请教陈版关于二级子公司划转为三级子公司账务处理方面的问题。

提问人：orange1996 时间：2022-06-24 16:36:00
目前有一国有独资甲集团公司，下设有一二级全资子公司A（账面投资成本 500 万元），因业务发展，意新成立一二级子公司B，并将二级子公司A划转至B公司作为集团三级子公司，现集团公司甲做账务处理：借：资本公积 500 万 贷：长投-A 500万，A公司账务处理：借：长投-B 500万 贷：长投-甲 500 万，请教陈版以上账务处理是否正确以及B公司如何进行账务处理？

回答人：chenyiwei
集团甲账务处理：借：长期股权投资——B 500万，贷：长期股权投资——A 500万。
B按同一控制下合并处理。

提问人：orange1996 时间：2022-06-27 09:02:34
十分感谢陈版答疑！想再请教一下陈版，如果二级子公司B的注册资本大于 500 万元，假设想让其注册资本为 1200 万元，超过部分集团甲公司以实物进行出资，甲公司账务处理为：借：长期股权投资-B 700万，贷：固定资产 700 万；B公司账务处理：借：固定资产 700 万，贷：实收资本-甲公司 700 万。请教陈版，这样处理是否合适？

回答人：chenyiwei
甲公司需按出资资产的原账面价值转为对B公司的长投成本；B公司可按出资资产的评估值入账。